【裁判字號】    97,審易,1812
【裁判日期】    980123
【裁判案由】    竊盜
【裁判全文】
臺灣高雄地方法院刑事判決            97年度審易字第1812號
公  訴  人  臺灣高雄地方法院檢察署檢察官
被      告  乙○○
                    （現另案於臺灣高雄第二監獄執行中）
上列被告因竊盜案件，經檢察官提起公訴（97年度偵字第14976
號），被告就被訴事實為有罪之陳述，經本院告知簡式審判程序
之旨，並聽取被告與公訴人之意見後，本院裁定進行簡式審判程
序，判決如下：
    主  文
乙○○犯結夥三人以上攜帶兇器竊盜罪，累犯，處有期徒刑拾月
。扣案之Ｔ字型起子貳支、螺絲起子貳支、活動扳手壹支，均沒
收。
    事  實
一、乙○○前於民國90年間，因竊盜案件，經臺灣高等法院高雄
    分院以94年度上易字第424 號判處有期徒刑7 月確定，並於
    95年10月15日執行完畢。詎乙○○仍不知悔改，竟與丁○○
    、甲○○○共同基於意圖為自己不法所有之犯意聯絡，由乙○○攜帶其所有而客觀上得以危害人生命、身體可供兇器使
    用之Ｔ字型起子、螺絲起子各2 支、活動扳手1 支，於97年
    5 月21日下午2 時30分許，騎乘甲○○○所有車號XAF-655
    號機車，搭載丁○○、甲○○○，前往戊○○位於高雄市○○區○○路165 巷10之577 號之魚塭工寮後，由乙○○與丁○○攀爬至該魚塭工寮屋頂，分持上開Ｔ字型起子、螺絲起
    子、活動扳手，拆卸戊○○裝設於該魚塭工寮之屋頂鐵皮，
    甲○○○則在一旁把風，且將乙○○與丁○○拆卸完成之鐵
    皮排列整齊之方式，竊得戊○○所有之屋頂鐵皮9 片。嗣因
    戊○○行經該處，發現其魚塭工寮遭竊，報警處理，始查獲
    上情，並扣得乙○○所有而供本件竊盜所用之Ｔ字型起子、
    螺絲起子各2 支，以及活動扳手1 支（甲○○○涉犯竊盜部
    分，業經本院判處徒刑在案，而丁○○涉犯竊盜案件部分，
    另由本院審理中）。
二、案經高雄市政府警察局楠梓分局報告臺灣高雄地方法院檢察
    署檢察官偵查起訴。
    理  由
一、本件被告所犯係死刑、無期徒刑、最輕本刑為3 年以上有期
    徒刑以外之罪，其於準備程序中就被訴事實為有罪之陳述，
    經法官告知簡式審判程序之旨，並聽取公訴人及被告之意見
    後，本院依刑事訴訟法第273 條之1 第1 項之規定，裁定進
    行簡式審判程序。
二、訊據被告對於上揭時、地，與丁○○、甲○○○共同攜帶兇
    器竊盜之犯罪事實，坦承不諱，核與證人即共犯丁○○、甲○○○、被害人戊○○、戊○○表弟蔡仁宗證述情節相符，
    並有查獲照片2 張、贓物認領保管單1 紙附卷可稽，復有乙○○所有而供本件竊盜所用之Ｔ字型起子、螺絲起子各2 支
    ，以及活動扳手1 支扣案可憑。至於被告辯稱：其竊取之屋
    頂鐵皮，因該附近工寮均已遭徵收而為軍方所有，戊○○就
    失竊之屋頂鐵皮，應無所有權等語，縱係屬實，僅涉及本件
    被害人究為國家或戊○○，尚無礙被告明知其無權使用位於
    高雄市○○區○○路165 巷10之577 號之魚塭工寮鐵皮屋頂
    ，卻擅自拿取之事實認定。從而，本案事證明確，被告結夥
    3 人以上攜帶兇器竊盜犯行，堪以認定，應予依法論科。
三、論罪科刑：
  (一)按刑法分則或刑法特別法中規定之結夥二人或三人以上之犯
    罪，應以在場共同實施或在場參與分擔實施犯罪之人為限；
    又刑法第321 條第1 項第3 款之攜帶兇器竊盜罪，係以行為
    人攜帶兇器竊盜為其加重條件，此所謂兇器，其種類並無限
    制，凡客觀上足對人之生命、身體、安全構成威脅，具有危
    險性之兇器均屬之，且祇須行竊時攜帶此種具有危險性之兇
    器為已足，並不以攜帶之初有行兇之意圖為必要，最高法院
    著有76年臺上字第7210號、79年度臺上字第5253號判例可資
    參照。
  (二)本案被告與丁○○、甲○○○等3 人，由被告與丁○○持工
    具拆卸魚塭屋頂鐵皮，而甲○○○在旁把風，撿拾拆卸完成
    之鐵皮之方式，共同在場參與分擔實施竊盜犯罪，自屬刑法
    第321 條第1 項第4 款所稱之結夥三人。而扣案之Ｔ字型起
    子、螺絲起子各2 支及活動扳手1 支，均屬金屬製品，材質
    堅硬，業經本院於97年1 月15日當庭勘驗屬實，是扣案之Ｔ
    字型起子、螺絲起子、活動扳手，在客觀上顯均足以危害人
    之生命、身體，依上開判例意旨，均屬兇器無訛。故核被告
    所為，係犯刑法第321 條第1 項第3 款、第4 款之結夥三人
    以上攜帶兇器竊盜罪。
  (三)被告前因竊盜案件，經臺灣高等法院高雄分院以94年度上易
    字第424 號判處有期徒刑7 月確定，並於95年10月15日執行
    完畢，有臺灣高等法院被告前案紀錄表1 份在卷可佐，被告
    於有期徒刑執行完畢後，5 年內故意再犯本件有期徒刑以上
    之罪，而為累犯，應依刑法第47條第1項規定加重其刑。
  (四)本院審酌被告前有多次竊盜案件經判刑之前科紀錄，此有前
    述臺灣高等法院被告前案紀錄表1 份在卷可佐，素行不良，
    詎被告仍不思以正當方法賺取財物，竟貪圖小利結夥三人以
    上攜帶兇器行竊，破壞他人對財產權之支配，危害社會治安
    ，雖被告竊取之物品，為屋頂鐵皮，價值不高，且為警即時
    查獲，而使被害人得索回失竊之財物，未擴大被害人之財產
    損失，被告並坦承犯行，具有悔意，惟斟酌丁○○與甲○○○於警詢陳述，因被告居住之貨櫃破損，而提議竊取戊○○
    之屋頂鐵皮，且提供行竊之Ｔ字型起子、螺絲起子、活動扳
    手一情，堪認被告就本件竊盜犯行，居於主導支配之地位，
    行為實不足取等一切情狀，量處如主文所示之刑，以資懲儆
    。
  (四)末查，扣案之Ｔ字型起子、螺絲起子各2 支，以及活動扳手
    1 支，均為被告所有，且被告與丁○○、甲○○○竊取戊○○所有之屋頂鐵皮時所用之物，業據被告與丁○○於警詢中
    陳稱在卷，核與甲○○○於本院審理時陳述情節相符，被告
    事後否認為其所有，尚難採信，爰均依刑法第38條第1 項第
    2 款規定，併予宣告沒收。至於車號XAF-655 號機車雖為甲○○○所有，而用以搭載其與被告、丁○○前往行竊現場，
    此據甲○○○供承在卷，堪認該機車亦為本件竊盜所用之犯
    罪工具，惟本院審酌被告與丁○○、甲○○○竊取財物之價
    值非鉅，犯罪情節尚屬輕微，而甲○○○所有之輕型機車，
    價值則遠高於被告行竊之物品，若予以沒收，顯不符比例原
    則，爰不依刑法第38條第1 項第2 款規定宣告沒收，附此敘
    明。
據上論斷，應依刑事訴訟法第273 條之1 第1 項、第299 條第1
項前段，刑法第321 條第1 項第3 款、第4 款、第47條第1 項、
第38條第1 項第2 款，判決如主文。
本案經檢察官丙○○到庭執行職務。
中    華    民    國    98    年    1     月    23    日
                  刑事第七庭  法  官  高增泓
以上正本證明與原本無異。
如不服本判決，應於判決送達後10日內，向本院提出上訴狀。
中    華    民    國    98    年    1     月    23    日
                              書記官  黃麗玉
附錄本案論罪科刑法條全文：
刑法第321條
犯竊盜罪而有下列情形之一者，處6 月以上、5 年以下有期徒刑
：
  一  於夜間侵入住宅或有人居住之建築物、船艦或隱匿其內而
      犯之者。
  二  毀越門扇、牆垣或其他安全設備而犯之者。
  三  攜帶兇器而犯之者。
  四  結夥三人以上而犯之者。
  五  乘火災、水災或其他災害之際而犯之者。
  六  在車站或埠頭而犯之者。
前項之未遂犯罰之。


司法院資訊處製作；財團法人民間司法改革基金會備份。
